臺灣高等法院高雄分院刑事判決　　　　 94年度上訴字第176號
　　上　訴　人
　　即　被　告　甲○○
　　選任辯護人　鄭國安律師
　　　　　　　　吳麗珠律師
　　　　　　　　陳炳彰律師
上列上訴人因毒品危害防制條例案件，不服臺灣高雄地方法院93
年度訴字第2377號中華民國93年12月14日第一審判決（起訴案號
：臺灣高雄地方法院檢察署93年度偵字第14693 號），提起上訴
，本院判決如下：
    主  文
原判決關於甲○○部分撤銷。
甲○○共同運輸第二級毒品，處有期徒刑拾年。如附表一扣案之
第二級毒品沒收銷燬；如附表二扣案之物沒收；如附表三未扣案
之物沒收，如一部或全部不能沒收時，追徵其價額。
    事  實
一、甲○○前於民國（下同）93年4 月22日，甫因涉嫌販售第二
    級毒品MDMA犯嫌，經臺灣高等法院以罪證不足判決無罪，應
    知MDMA係屬毒品危害防制條例第2 條第2 項所定之第二級毒
    品，不得非法持有及運輸，竟以其所有之黑色MOTOROLA行動
    電話（門號為0000000000號）與姓名不詳綽號「阿成」成年
    於將第二級毒品MDMA由台北運輸至高雄之犯意聯絡，於93年
    7 月19日凌晨零時55分許，約由甲○○將第二級毒品MDMA5
    千5 百50顆（驗後合計淨重1541點95公克，分別分裝於12只
    夾鏈袋內，並置於一手提紙盒內以為掩飾）運輸至高雄交付
    予「阿成」。謀議既定，即推由綽號「阿成」者於93年7 月
    20日下午某時，前往易通通運遊覽公司（對外營業名稱為「
    空軍一號遊覽公司」，下稱「易通公司」）位於台北市○○
    路之承德路發車站，向不知情之易通公司人員表示欲托運前
    開裝有第二級毒品MDMA5 千5 百50顆之手提紙盒到易通公司
    位於高雄市○○○路242 號之高雄站，並由易通公司人員註
    明領貨人為「甲○○」，領貨人行動電話為「0000000000」
    。甲○○待「阿成」完成前開托運行為後，隨即邀約不知情
    之李毓興一同搭乘立榮航空公司同日下午9 點5 分由台北出
    發至高雄之班機，前往高雄找不知情之蔡佩珊及黃妍菁（均
    經不起訴處分）玩樂，並要求蔡佩珊駕車前往高雄小港機場
    接機。伺甲○○與李毓興抵達高雄，即由蔡佩珊駕駛3S-654
    5 號自用小客車搭載黃妍菁前至小港機場帶甲○○及李毓興
    一同去吃宵夜。席間甲○○並陸續以其所有之前開黑色行動
    電話、紅色NOKIA 行動電話（門號0000000000號）及白色NO
    KIA 行動電話（門號0000000000號）撥打至易通公司遊覽車
    駕駛員查詢該運送前開裝有第二級毒品手提紙袋之遊覽車抵
    達高雄時間。俟經詢得遊覽車已抵達高雄後，甲○○即委託
    不知情之蔡佩珊順道搭載其等4 人前往易通公司高雄站領取
    前開手提紙盒，並於同日晚上11時30分許，由蔡佩珊駕駛前
    開小客車到達易通公司高雄站，讓甲○○單獨下車提領前開
    裝有第二級毒品MDMA之手提紙盒。嗣甲○○向易通公司人員
    提領上開託運物品後，即為埋伏之員警當場查獲，並扣得如
    附表一之第二級毒品MDMA5 千5 百50顆（驗前含外包裝袋重
    1567.87 公克，驗後合計淨重1541.95 公克。其外包裝袋因
    沾有上開毒品成分，無從與包裝袋剝離，應連同該包裝袋全
    部視同毒品），甲○○所有供共同犯罪所用之如附表二扣案
    之物。
二、案經行政院海岸巡防總局南部地區巡防局報請台灣高雄地方
    法院檢察署檢察官偵查起訴。
      理  由
一、按被告以外之人於審判外之言詞或書面陳述，除法律有規定
    者外，不得作為證據，刑事訴訟法第159 條第1 項定有明文
    ；又當事人、代理人或辯護人於法院調查證據時，知有刑事
    訴訟法第159 條第1 項不得為證據之情形，而未於言詞辯論
    終結前聲明異議者，視為同意作為證據，此觀同法第159 條
    之5 規定自明。經查，下列之通聯紀錄及監聽譯文對話內容
    ，檢察官及被告、辯護人於本院審理時均表示無意見，依照
    上開規定，自有證據能力。
二、上開犯罪事實，已據上訴人即被告（下稱被告）甲○○坦承
    不諱。且查：（一）依被告甲○○為警依法監察0000000000
    號之行動電話門號（搭配前開黑色MOTOROLA手機1 具）與阿
    成之通聯紀錄，被告甲○○係以0000000000號之行動電話與
    「阿成」之0000000000號行動電話聯絡，有門號0000000000
    號之監聽譯文1 紙附卷可稽（偵查卷第23頁至第25頁），且
    為被告甲○○所不否認。又被告甲○○為警查獲時所持有之
    黑色行動電話（門號0000000000號），申請方式為易付卡，
    申請人並非被告甲○○本人，且自93年7 月18日起迄同年月
    20日止，即有多次與「阿成」所使用行動電話（門號000000
    0000號）有通話情形，有行動電話門號0000000000 號 申請
    人基本資料及通聯紀錄1 紙附卷可稽（原審卷第215 頁至第
    226 頁）。「阿成」所使用之0000000000號行動電話，自93
    年7 月18日起迄同年月20日止，則均未曾與被告所有之白色
    行動電話（門號為0000000000號）及紅色行動電話（門號為
    0000000000號）聯絡，亦有行動電話門號0000000000號通聯
    紀錄1 紙在卷可查（原審卷第53頁至82頁）。由上開被告甲
    ○○與「阿成」之通訊方式、「阿成」係被告甲○○指述為
    持有大量毒品之人，被告甲○○曾因涉嫌販賣第二級毒品MD
    MA獲判無罪、行動電話門號0000000000號門號為易付卡，申
    請人並非被告甲○○本人及行動電話門號0000000000則為係
    由被告甲○○本人名義申請等各情以觀，堪知被告甲○○與
    「阿成」要係僅以0000000000號行動電話與「阿成」聯絡，
    而並無以白色行動電話（門號為0000000000號）及紅色行動
    電話（門號為0000000000號）與「阿成」聯絡，此當係被告
    甲○○用以自保避免為警查獲之方式。（二）觀之被告甲○
    ○與綽號「阿成」為警監察所獲之通訊內容，足見於93年7
    月19日凌晨零時55分許，係被告甲○○發話告知「阿成」剩
    「5 千5 百塊」，其後「阿成」即向被告甲○○要求多一點
    ，經由被告甲○○答稱再補「50塊」後，其2 人即達成最晚
    禮拜二取貨之合意；於93年7 月20日清晨4 時22分許，係被
    告甲○○發話通知「阿成」確認發貨量為「5 千5 」再補「
    50」，其後被告甲○○乃告知「阿成」會搭飛機下去，並要
    求「阿成」前來帶被告甲○○等各情，有前開監聽譯文1 份
    附卷可稽。是由上開通話內容與本件前開證據詳加勾稽，可
    知被告甲○○與綽號「阿成」所談論之5 千5 百50塊，即為
    本案查獲之第二級毒品MDMA5 千5 百50顆；最晚禮拜二取貨
    之合意，即為93年7 月20日星期二；被告甲○○向「阿成」
    表示坐飛機下去，即係指其搭飛機前往高雄，均與本案其餘
    事實吻合，足證該些對話內容，即係為針對本案運輸毒品事
    件而為。（三）扣案之第二級毒品於推由綽號「阿成」委請
    易通公司人員運送後，被告甲○○隨即搭機由台北南下高雄
    ，並由被告甲○○陸續以其所以有之黑色MOTOROLA行動電話
    （門號00 00000000 號）、白色NOKIA 行動電話（門號0000
    000000號）、紅色NOKIA 行動電話（門號0000000000號）與
    遊覽車駕駛員聯絡，確認委請運輸之毒品運輸情形後，即由
    被告甲○○委請不知情之訴外人蔡佩珊搭載被告甲○○至易
    通公司高雄站提領扣案裝有第二級毒品MDMA之手提紙盒，有
    立榮航空93年7 月20日電子機票收據1 紙、門號0000000000
    號、0000000000號之通聯紀錄各1 紙（原審卷第215 至226
    頁，第83頁至第102 頁）附卷可稽，並有原審勘驗紅色手機
    撥出號碼後製成之勘驗筆錄（原審第303 頁）在卷可查，足
    認上開毒品於推由綽號「阿成」委託易通公司人員運送扣案
    之第二級毒品後，被告甲○○隨即搭機南下至高雄欲提領該
    等毒品無誤。（四）此外，又有被告甲○○為警查獲時裝置
    於手提紙盒內之物品，為分裝於12只夾鏈袋內之第二級毒品
    MDMA5 千5 百50顆（驗後合計淨重1541.95 公克），該扣案
    物品，經送由內政部警政署刑事警察局鑑定結果，確係為第
    二級毒品MDMA（驗後合計淨重1541.95 公克），有內政部警
    政署刑事警察局93年9 月20日刑鑑字第0930157520號鑑定通
    知書1 紙附卷可稽（原審卷第200 頁），足見被告甲○○為
    警查獲當時所提領之物確為第二級毒品MDMA無誤。（五）綜
    上所述，被告甲○○上開自白核與事實相符。足證被告甲○
    ○確有上開運輸第二級毒品之行為，其犯行堪以認定，應依
    法論科。
三、查MDMA為毒品危害防制條例第2 條第2 項所定之第二級毒品
    ，不得非法持有及運輸。核被告甲○○所為，係犯毒品危害
    防制條例第4 條第2 項之運輸第二級毒品罪，其持有第二級
    毒品MDMA之低度行為，已為運輸之高度行為所吸收，不另論
    罪。被告與「阿成」不詳姓名成年人間，事前謀議，委由被
    告甲○○實施，2 人間有犯意之聯絡，行為分擔，為共同正
    犯。被告甲○○利用不知情之易通公司人員以遊覽車將第二
    級毒品MDMA由台北運至高雄，為間接正犯。又雖被告甲○○
    共同運輸之第二級毒品數量頗鉅，然依警監聽其之通訊內容
    所示，其與「阿成」並未談及販賣該等毒品之價格，且被告
    甲○○並尚曾向「阿成」要求將部分毒品帶回台北，是被告
    甲○○運輸扣案之第二級毒品，非無可能係以之為合夥、轉
    讓之意而為，甚或其本即專以運輸毒品獲利之人，基於罪疑
    惟輕之原則，自不得僅憑扣案之毒品數量即遽認被告甲○○
    必有販賣毒品之犯行，附此敘明。
四、原審論處被告共同運輸第二級毒品罪刑，固非無見。惟查，
    被告與綽號「阿成」者共同運輸本案毒品，係推由綽號「阿
    成」者於93年7 月20日下午某時，前往易通公司之承德路發
    車站託運，此經被告甲○○自白犯罪事實供述甚明，而被告
    甲○○自警詢、偵查中及原審審理時亦均否認係由其前往託
    運本案毒品，被告於本院審理時既承認本件犯行，殊無必要
    就共同犯罪之部分過程否認；且查，上開託運資料託運領貨
    人「甲○○」之簽名，經比對被告於警詢之簽名，檢察官及
    被告、辯護人，或稱不像被告之筆跡或稱不是被告所寫等語
    （見本院審判筆錄）；且被告甲○○與綽號「阿成」自93年
    7 月20日凌晨5 時17、18分許，由被告甲○○發話與「阿成
    」通話後，係直至同日晚上10時15分之後，其2 人始有再以
    0000000000及0000000000之行動電話聯絡，有門號00000000
    00及門號0000000000之通聯紀錄各1 紙（原審卷第215 頁至
    226 頁、第53頁、第82頁）可資查證，是亦不能證明上開毒
    品託運時間，綽號「阿成」者其人不在台北。基於上述，應
    認被告甲○○供稱本件運輸之毒品並非由其前往託運，為可
    採，原判決此部分之認定，與事實不盡相符，被告甲○○上
    訴後雖已坦承犯罪，但原判決關於甲○○部分既有上開可議
    之處，仍無可維持，應由本院將原判決被告甲○○部分撤銷
    改判。爰審酌被告甲○○明知第二級毒品MDMA為禁止持有運
    輸之物，竟與他人合意由台北將為數頗鉅之第二級毒品運輸
    至高雄，助長毒品氾濫，若因之流入市面，勢將危害眾多人
    之身體健康及社會之安寧秩序，對於國家社會戕害甚鉅，其
    為警查獲後迄原審判決均未見悔意，但於本院審理中已坦承
    犯行（被告請求認罪協商，其辯護人請判處有期徒刑9 年；
    但依現行規定，於第二審並無認罪協商之規定）及其他一切
    情狀，並參酌公訴人於本院審理時對於科刑之意見表示：被
    告已承認犯罪，請審酌等情，量處被告甲○○如主文第二項
    所示之刑。扣案之第二級毒品MDMA5 千5 百50顆（驗前含外
    包裝袋重1567.87 公克，驗後合計淨重1541.95 公克。其外
    包裝袋因沾有上開毒品成分，無從與包裝袋剝離，應連同該
    包裝袋全部視同毒品），為被告甲○○犯本件運輸第二級毒
    品所用之毒品，應依毒品危害防制條例第18條第1 項前段之
    規定，宣告沒收銷燬，另因鑑驗耗損之毒品第二級毒品MDMA
    業已滅失，自無庸宣告沒收銷燬。扣押之夾鏈袋11只、手提
    紙盒1 只，係共犯綽號「阿成」者所有，黑色MOTOROLA行動
    電話、白色NOKIA 行動電話、紅色NOKIA 行動電話各1 具，
    均係被告甲○○所有之物，且均用以犯本件運輸第二級毒品
    所用之物，業如前述，應依同條例第19條第1 項之規定沒收
    。另共犯「阿成」所用之行動電話1 具，係共犯「阿成」所
    有之物，且用以犯本件運輸第二級毒品所用之物，業如前述
    ，雖未扣案，然不能證明業已滅失，亦應依毒品危害防制條
    例第19條第1 項之規定，宣告沒收，若一部或全部不能沒收
    時，追徵其價額。
五、同案被告李毓興部分，經原審判決無罪確定，不另論列，附
    此敘明。
據上論結，應依刑事訴訟法第369 條第1 項前段、第364 條、第
299 條第1 項前段，毒品危害防制條例第4 條第2 項、第18條第
1 項前段、第19條第1 項，刑法第11 條 、第28條，判決如主文
。
本案經檢察官許月雲到庭執行職務。
中　　華　　民　　國　　94　　年　　3 　　月　　24　　日
            刑事第五庭    審判長法  官  曾永宗
                                法  官  陳明富
                                法  官  邱永貴
以上正本證明與原本無異。
如不服本判決應於收受本判決後10日內向本院提出上訴書狀，其
未敘述上訴理由者，並得於提起上訴後10日內向本院補提理由書
狀（均須按他造當事人之人數附繕本）「切勿逕送上級法院」。
中　　華　　民　　國　　94　　年　　3 　　月　　24　　日
　　　　　　　　　　　　　　　　書記官  唐奇燕
附錄本案論罪科刑法條全文：
毒品危害防制條例第4條第2項：
製造、運輸、販賣第二級毒品者，處無期徒刑或7 年以上有期徒
刑，得併科新臺幣7 百萬元以下罰金。
附表一：
第二級毒品MDMA5 千5 百50顆（驗前含外包裝袋重1567.87 公克
，驗後合計淨重1541.95 公克。其外包裝袋因沾有上開毒品成分
，無從與包裝袋剝離，應連同該包裝袋全部視同毒品）。
附表二：
扣案之夾鏈袋11只、手提紙盒1 只、行動電話3 具（黑色MOTO
ROLA門號0000000000號，紅色NOKIA 門號0000000000號、白色NO
KIA 門號0000000000號）。
附表三：
未扣案之行動電話1 具（綽號「阿成」所有門號為0000000000號
）。
